臺灣高雄地方法院小額民事判決
111年度雄小字第1746號
原      告  仲信資融股份有限公司

法定代理人  陳鳳龍  


訴訟代理人  林筠容  
被      告  許庭嘉  

上列當事人間清償分期款事件，本院於民國111年10月20日言詞
辯論終結，判決如下：
    主  文
原告之訴駁回。
訴訟費用新臺幣壹仟元由原告負擔。
    事實及理由
一、原告主張：被告於110年4月6日依分期付款買賣方式，向特
    約商店(詳支付命令聲請狀附表二)訂購商品並辦理分期，該
    等特約商店與原告為分期付款買賣契約債權受讓關係，依分
    期付款買賣契約約定第三人得請求之應收帳款，於成立分期
    付款買賣後即讓予原告；被告僅繳納數期分期款後即未再繳
    付，違反分期付款買賣約定書第8條約定，視為全部到期，
    原告並得請求按週年利率16%計算之利息。聲明：被告應給
    付原告新臺幣(下同)18,889元及分別如支付命令聲請狀附表
    一所示利息起算日至清償日止，按週年利率16%計算之利息
    ，及分別按每日萬分之五計算之違約金。
二、被告則以：被告未曾向原告申請分期付款買賣，原告所提分
    期付款申請表都不是被告申請的，均否認真正，且被告未曾
    申請加入會員，也沒有買過東西，調出來商品的簽收人及地
    址都不是被告，被告也沒有收過任何原告傳送的OTP碼，原
    告曾向中租迪合辦理車貸並留下手機及身分證影本等資料。
    聲明：原告之訴駁回。　　
三、按當事人主張有利於己之事實者，就其事實有舉證之責任，
    民事訴訟法第277條前段亦有明文。原告對於自己主張之事
    實已盡證明之責後，被告對其主張，如抗辯其不實並提出反
    對之主張者，則被告對其反對之主張，亦應負證明之責，此
    為舉證責任分擔之原則。又各當事人就其所主張有利於己之
    事實，均應負舉證之責，故一方已有適當之證明者，相對人
    欲否認其主張，即不得不更舉反證（最高法院99年度台上字
    第483號、98年度台上字第372號民事判決意旨參照）。法院
    認定當事人爭執之事實，應依證據，此證據不以直接證據為
    限，如能以間接證據證明間接事實，且綜合諸間接事實，得
    以在符合論理及經驗法則下，推認待證事實為真實者，亦無
    不可（最高法院108年度台上字第2467號、第1231號、第103
    3號判決意旨參照）。
四、本院的判斷：
　㈠原告主張被告於民國110年4月間向訴外人香港商雅虎資訊股
    份有限公司台灣分公司（下稱雅虎公司）訂購商品並辦理分
    期付款，共積欠新臺幣（下同）18,889元，雅虎公司依分期
    付款買賣之約定將債權讓與原告，詎被告未依約繳納分期貨
    款，原告經催討仍置之不理，爰請求被告給付積欠之分期貸
    款及遲延利息違約金等語，並據提出分期付款申請表、貨款
    繳款明細、無卡分期購物流程、雅虎公司商品寄送資訊、類
    信用卡進件作業查詢等為證（本院卷第11至39頁、第101至1
    33頁）。且原告自陳向雅虎公司查詢結果，商品收件人跟訂
    購人電話及住址確實都不是被告(本院卷第139頁筆錄)，是
    被告否認有訂購上開商品，辯稱未在網站上購買系爭貨款之
    商品，亦未收到簡訊及商品之詞，即可認為合理。
  ㈡依原告提出之分期付款申請表、商品寄送資訊等文書均原告
    自行製作，性質上等同其陳述，其上雖記載申請人為被告，
    然為被告否認，該商品是否確為被告所訂購，即有疑義， 
    而商品寄及訂購之人均非被告，亦為原所自陳，衡情被告如
    為前開商品訂購人，其訂購之名義及聯絡資料應可填載自身
    名義，及其使用之行動電話、居住地址，無須由他人代為聯
    絡收受，益證被告所辯應可採信。
  ㈢再者，本件分期購買系爭商品之方式，並非輸入實體信用卡
    之卡號，而係使用無卡分期付款。亦即系爭款項屬「EMV 3D
    S ACS (Access Control Server）網路交易安全認證服務」
    之網路交易，交易步驟為持卡人先將卡號、效期、卡片背面
    末三碼輸入網站後，以其手機取得銀行發送之OTP驗證碼，
    持卡人再將該OTP驗證碼輸入消費網站，經驗證無誤後始能
    完成交易，依上述的一般信用卡交易情形，如未有發卡銀行
    傳送交易驗證碼至持卡人所使用的行動電話，並經輸入交易
    驗證碼時，網路交易即因無法確認持卡人是否知悉並同意，
    而無法繼續進行扣款的交易行為。且因為該組交易驗證碼，
    發卡銀行只會依照與持卡人約定的行動電話發送，除持卡人
    得以經由行動電話知悉外，旁人無從得知，這也是為甚麼，
    國際信用卡組織明定，網路3DS安全認證交易對持卡人具有
    不可否認性，「OTP驗證碼」經發送到客戶手機後，即具唯
    一及代表性，為持卡人表彰消費之意思表示，經銀行驗證成
    功後，持卡人即不得再加爭執。是依上開說明，原告須舉證
    其有傳送交易驗證碼至被告所使用的行動電話，始能認定系
    爭款項係由被告消費。然原告並無法提出系爭款項所傳送交
    易認證碼之行動電話確為被告所持續使用之0972該支行動電
    話，亦未能陳報原告公司寄送上開驗證碼之門號為何，自難
    認被告即應就本件分期付款價款負給付價金之義務。原告未
    能就上開商品確為被告所消費購買之事實舉證證明以實其說
    ，原告之請求為無理由而應予駁回。
四、綜上所述，原告依買賣及債權讓與之法律關係，請求被告給
    付18,889元及分別如支付命令聲請狀附表一所示利息起算  
    日起至清償日止，按週年利率16%計算之利息，以及分別按 
     每日萬分之五計算之違約金，均無理由而應予駁回。
五、本件因事證已臻明確，兩造其餘主張陳述併所提之證據，經
    核對判決結果均不生影響，不再一一論述，附此說明。
六、本件原告之訴為無理由，判決如主文。訴訟費用應由敗訴  
    之原告自行負擔。
中　　華　　民　　國　　111 　年　　11　　月　　8 　　日
                  高雄簡易庭  法  官    林玉心
以上正本係照原本作成。
民事訴訟法第436 條之24第2 項：對於本判決之上訴，非以違背
法令為理由，不得為之。如對本判決上訴，須於判決送達後20日
內向本院提出上訴狀，並須表明原判決所違背之法令及其具體內
容與依訴訟資料可認為原判決有違背法令之具體事實之上訴理由
。（均須按他造當事人之人數附繕本）。
中　　華　　民　　國　　111 　年　　11　　月　　8 　　日
                              書記官    李月君